# Acta de Reunión - Reunión general 2

## Información general

**Fecha:** [06/02/2025]
**Hora:** [15:37 - 16:16] 
**Lugar:** Teams  
**Grupo convocado:** Todo el equipo

## Participantes

### Asistentes

| Nombre                            | Rol           |
|-----------------------------------|---------------|
| Marta Aguilar Morcillo            | -             |
| Miguel Álvarez Raya               | -             |
| Ángel Amo Sánchez                 | -             |
| Enrique Nicolae Barac Ploae       | -             |
| Ismael Carrasco Mkhazni           | -             |
| Luis Emmanuel Chavez Malave       | -             |
| Guillermo Ciria Gonzalez          | Coordinador   |
| Marta De La Calle González        | -             |
| Salma El Hakimy Ettorabi          | -             |
| Cristina Fernández Chica          | -             |
| Guillermo García León             | -             |
| Paula Rosa González Páez          | -             |
| Candela Jazmin Gutierez Gonzalez  | -             |
| Rafael Harana Mancilla            | -             |
| José Luis Moraza Vergara          | -             |
| German Ojeda Garrido              | -             |
| Lucía Ponce García de Sola        | -             |
| Samuel Tamayo Balogh              | -             |

### Ausentes
- Adrián Miguel Chabrera Rubio
- Jose Egido Carnerero
- Rosa María Espinosa Martínez
- Alejandro Gonzalez Macias

## Orden del día

1. Explicar, aprobar y refinar la nueva idea
2. ¿Quiénes deberían realizar la próxima presentación?
3. Reparto de tareas
4. Gestión de los 3 sprints
5. Stack tecnológico
6. Clientes potenciales
7. Ruegos y preguntas

## Desarrollo de la reunión

### 1. Aprobar y refinar nueva idea

Guillermo Ciria González da comienzo a la reunión y le solicita a Marta Aguilar Morcillo que exponga la nueva idea. 

Marta Aguilar explicó el cambio de la idea original (trueque) a una plataforma de alquiler de kits (tanto de objetos como servicios) para mudanzas al extranjero. Detalló que la aplicación tendrá dos vertientes: el cliente que configura su kit personalizado y el propietario que alquila sus objetos para obtener ingresos. El sistema será parecido a Wallapop, pero en lugar de ventas se realizarán alquileres.

Guillermo expone varios problemas de logística:
- Disponibilidad de los objetos. Puede que haya objetos que la persona desee pero no se encuentren disponibles. Una posible solución sería exponer a los arrendadores esta demanda y motivarlos reduciendo comisiones.
- Cómo hacer llegar los objetos a la gente. Debemos agrupar todos los objetos a una zona y después mandarlos a la persona que ha solicitado el pack. Se descarta subcontratar a una empresa de mensajería por falta de presupuesto. Una posible solución sería crear un programa de fidelización, dirigido principalmente a estudiantes, donde ellos pueden almacenar los objetos hasta que la persona que se muda pueda ir a recogerlos. Deben además pagar una fianza por si rompen algo. Ellos recogen el producto, lo escanean, lo almacenan y esperan a que recojan el kit.

Marta Aguilar anota como asunto pendiente aclarar si el precio lo fijaría la aplicación o los propios usuarios que alquilan cosas.

Marta De La Calle González responde que el usuario podría fijar el precio y la plataforma la comisión.
Guillermo Ciria le responde que es una buena idea para que se aplique la ley de la oferta y la demanda.

Marta Aguilar añade que hay que tener en cuenta a grandes competidores como Ikea o Leroy Merlín, porque nuestra opción debe ser más económica que una compra.

Luis Emmanuel Chávez Malave propone subcontratar una empresa de lockers, para evitar intermediarios. Se establecería un plazo límite para que los arrendadores dejen los objetos en el locker.
Candela Jazmín Gutiérrez Rodríguez opina que los lockers no son suficientemente grandes, ya que en esta aplicación también se gestionan muebles.

Miguel Álvarez Raya apunta que el servicio no debería depender totalmente del programa de afiliados, ya que podría no haber muchos afiliados, sobretodo al principio. No respalda la idea.

Marta Aguilar nombra a los usuarios objetivo, que son aquellas personas dispuestas a alquilar objetos temporalmente.

Rafael Harana Mancilla propone que la aplicación podría extenderse a compra.

Marta Aguilar interviene para explicar que los profesores rechazaron esa idea, porque comprar artículos económicos de primera mano podría resultar más rentable en ese caso.

Además, Marta introduce una nueva problemática: Los servicios y métodos de pago varían de una ciudad a otra, así que es necesario realizar un estudio sobre qué ciudades incorporar al plan.

Rafael Harana advierte de que los usuarios podrían romper los objetos.

Marta Aguilar aclara que debe haber una fianza que se devuelve al devolver el kit correctamente.

Candela dice que también iba a proponer la venta. Añade que el público objetivo, además de estudiantes de Erasmus, también son padres y madres de estudiantes cuyos hijos están estudiando en otra ciudad y tienen todos sus enseres inutilizados en casa.

Miguel propone hacer kits predeterminados, pero con cierto grado de personalización.
Guillermo Ciria menciona que podrían ser kits flexibles. Se podrían ofrecer plantillas según el stock disponible.
Marta Aguilar apoya la idea y propone incluir objetos con mucho stock en esos kits. Además, propone hacer otros kits predeterminados con objetos que gusten menos, pero que resulten más económicos.

### 2. Quien va a presentar
Samuel se disculpa por no haber podido exponer, ya que estaba en una formación y tenía entendido que el grupo exponía en último lugar.
Guillermo Ciria explica que los demás grupos cambiaron los turnos a última hora.
Marta Aguilar añade que otros grupos quisieron cambiar la planificación por las inclemencias climatológicas, y al ser los últimos en decidir nuestro turno, se nos quitó poder de decisión.

Guillermo Ciria se ofrece a seguir presentando, porque a los profesores les gustó su forma de expresarse. Comenta que a Cristina no se le escuchó bien.
Cristina menciona que no desea presentar de nuevo si es posible.

Guillermo Ciria dice que Marta Aguilar podría exponer muy bien.
Marta Aguilar dice que no le importaría presentar, pero que su vocabulario es menos rico que el de Guillermo.
Candela comenta que Marta habla rápido, pero se le entiende bien.
Marta Aguilar añade que Rosa María, que no está presente, también expone muy bien.

Salma pregunta si tenemos que rehacer el trabajo de la semana pasada.
Guillermo Ciria le responde que debemos introducir la nueva idea y que debemos resumir la presentación para no sobrepasar los 20 minutos establecidos.

Miguel dice que cada subgrupo de trabajo debería tener un representante en la presentación.
Guillermo Ciria le responde que ya se daba por sentado.

Marta Aguilar menciona que el análisis de competidores se debe resumir.

Luis Emmanuel recalca que no debemos ser muy escuetos al hablar de los competidores, porque los profesores comentaron sobre esto a otro grupo. Se debe reflejar que el apartado se ha trabajado. Propone analizar menos competidores, para no perder detalles sobre los más relevantes, y a los menos relevantes solo nombrarlos.

### 3. Reparto de tareas

Guillermo Ciria dice que él mismo, Marta Aguilar y Luis Emmanuel se encargarán de redefinir los casos de uso core.
Marta Aguilar propone asociar a alguien más a esta tarea.
Guillermo la apoya y añade que la tarea incluye definir la idea y solucionar los inconvenientes que tiene.

Guillermo anuncia que se realizará una encuesta por el grupo de WhatsApp para la asignación de tareas.
Marta Aguilar propone que solo 3 personas realicen el análisis de competidores, porque esta semana hay más trabajo a repartir.

### 4. Gestión de los 3 sprints

Guillermo Ciria anuncia que publicará una encuesta para conocer las preferencias de cada miembro del equipo. Menciona que según nuestras preferencias, avanzaremos más en unos campos que en otros, pero que será necesario obtener el Producto Mínimo Viable. Dice que la gestión se realizará cuando se hayan definido los casos de uso core. Dice que él se encargará de la gestión, pero le gustaría contar con ayuda.

### 5. Stack tecnológico

Guillermo Ciria dice que debemos decidirnos por una tecnología y propone Kotlin, porque es más adecuado para desarrollo de apps móviles.
Candela pregunta si solo nos centraremos en desarrollar una aplicación móvil o si también desarrollaremos una página web. Comenta que sería más interesante presentar los mockups de la página web, para que se vean mejor.
Guillermo Ciria propone copiar la idea de otro grupo, que puso un QR al final de la presentación para visualizar los mockups directamente desde Figma. Añade que cree que el código en Kotlin podría reutilizarse para Android, iOS, aplicación de escritorio y página web. Deja en manos del equipo de stack tecnológico la investigación.

### 6. Clientes potenciales

Se da por aclarado este punto en los puntos anteriores.

### 7. Ruegos y preguntas

Rafael Harana no entiende qué relación tiene la encuesta sobre preferencias con el reparto de tareas.
Guillermo Ciria le contesta que es para el desarrollo, para la gestión de los sprints. Aclara que las tareas de esta semana se repartirán mediante una encuesta en el grupo de WhatsApp, y que se arreglarán los desbalances si fuera necesario.

Rafael Harana expresa que le gusta mucho utilizar Figma.
Lucía Ponce menciona que desea cambiarse de equipo, porque no conocer Figma le entorpeció la tarea y podría haber sido más eficiente en otro área.

## Resumen de acuerdos y decisiones

| # | Acuerdo/Decisión | Responsable(s) |
|---|------------------|----------------|
| 1 | Se desarrollará una plataforma de alquiler de kits (tanto de objetos como servicios) para mudanzas al extranjero | Grupo al completo |
| 2 | Si hay falta de stock sobre un objeto muy solicitado, se expondrá a los arrendadores esta demanda y se les motivará a suplirla reduciendo comisiones | Guillermo Ciria | 
| 3 | Se descarta subcontratar a una empresa de mensajería | Profesorado |
| 4 | El usuario podría fijar el precio y la plataforma la comisión | Marta De La Calle |
| 5 | La aplicación debe dar una opción más económica que una compra de primera mano | Marta Aguilar |
| 6 | No se contemplará la venta de bienes | Profesorado |
| 7 | Se realizará un estudio sobre en qué ciudades operará la plataforma | Marta Aguilar |
| 8 | Habrá una fianza que se devuelva al devolver el kit correctamente | Marta Aguilar |
| 9 | El sistema contará con kits predeterminados o plantillas, que ayuden a nivelar el stock | Miguel Álvarez, Guillermo Ciria y Marta Aguilar |
| 10 | Se publicará una encuesta para conocer las preferencias de cada miembro del equipo durante el desarrollo del sprint | Guillermo Ciria |
| 11 | Lucía Ponce será sustituida por Rafael Harana en la realización de mockups | Rafael Harana y Lucía Ponce |

## Tareas asignadas

| # | Descripción breve | Responsable(s) | Fecha límite |
|---|------------------|----------------|--------------|
| 1 | Redefinir los casos de uso core | Guillermo Ciria, Marta Aguilar y Luis Emmanuel Chávez | 12/02/2026 |
| 2 | Gestión de los 3 sprints | Guillermo Ciria | 12/02/2026 |

## Próxima reunión

**Fecha:** 09/02/2026  
**Hora:** 20:00  
**Lugar:** Microsoft Teams  

**Temas a tratar:**
- Seguimiento de tareas pendientes
- Dudas y problemas encontrados.

---

**Acta redactada por:** Lucía Ponce García de Sola  
**Fecha de redacción:** 06/02/2026
