# Acta de Reunión - Reunión general

## Información general

**Fecha:** [01/02/2026]  
**Hora:** [20:00 - 21:30]  
**Lugar:** Teams  
**Grupo convocado:** Todo el equipo

## Participantes

### Asistentes

| Nombre     | Rol   |
|------------|-------|
| Guillermo García León | Participante|
| Salma El Hakimy Ettorabi| Participante|
| Candela Jazmín Gutierrez González | Participante|
| Marta Aguilar Morcillo | Participante|
| Luis Emmanuel Chávez Malave | Participante|
| Samuel Tamayo Balogh  | Participante|
| Marta de la Calle González | Participante|
| Adrián Miguel Chabrera Rubio | Participante|
| Enrique Nicolae Barac Ploae | Participante|
| Alejandro González Macías | Participante|
| Miguel Álvarez Raya | Participante|
| Cristina Fernández Chica | Participante|
| Rosa María Espinosa Martínez | Participante|
| Guillermo Ciria González | Participante|
| Ángel Amo Sánchez | Participante|
| José Luis Moraza Vergara | Participante|
| Germán Ojeda Garrido | Participante|
| Ismael Carrasco Mkhazni | Participante|
| Lucía Ponce García de Sola | Participante|
| Paula Rosa González Páez | Participante|

### Ausentes


## Orden del día

1. Resolución de dudas
2. Reparto de tareas
3. Situación de los grupos de trabajo
4. Elección de manager
5. Elección de ponentes para la próxima presentación
6. Definición del MVP
7. Imagen de marca y nombre del proyecto
8. Selección de tecnologías y frameworks
9. Ruegos y preguntas

## Desarrollo de la reunión

### 1. Resolución de dudas
Guillermo Ciria González abre la reunión a las 20:05 y asume la moderación. Se da comienzo, antes de empezar con el orden del día, con la resolución de dudas generales planteadas por los asistentes. 

Candela Jazmín Gutiérrez González consulta sobre la posibilidad de cambiarse al turno de tarde. Guillermo aclara que dicho cambio debe realizarse mediante permuta. 

Lucía Ponce García de Sola pregunta sobre la coordinación entre grupos para la organización de las clases. Guillermo propone la creación de un grupo de WhatsApp con representantes de cada grupo. Rosa María Espinosa Martínez informa de que algunos compañeros ya se han movilizado a través de WhatsApp. 

Guillermo expone la idea principal del proyecto, consensuada en clase el día 29/01/2026: una aplicación orientada a trueques entre estudiantes Erasmus para intercambiar objetos durante su estancia. 

Germán Ojeda Garrido plantea cuestiones relacionadas con la monetización y la seguridad frente a posibles estafas. Guillermo responde que se estudiarán distintos modelos de monetización y que sería necesaria una investigación legal previa. 

Salma El Hakimy Ettorabi pregunta si es necesario detallar todos estos aspectos en la primera presentación. Guillermo aclara que, por el momento, basta con presentar la idea, el análisis de competidores, los casos de uso core y los mockups. 

Marta Aguilar Morcillo pregunta sobre el funcionamiento del algoritmo de recomendaciones. Guillermo propone un sistema basado en etiquetas y valor relativo de los objetos. 

Candela plantea dudas sobre la viabilidad de contar con oficinas físicas. Guillermo aclara que la plataforma actuaría como intermediaria, sin almacenar objetos directamente. Rosa María sugiere el uso de comercios colaboradores o convenios con universidades. Salma considera poco viable la opción de comercios tipo InPost, mientras que Guillermo señala que las universidades podrían beneficiarse del servicio. 

Se debate sobre la gestión de universidades colaboradoras. Guillermo expone distintas opciones de registro y colaboración, mientras que Rosa María puntualiza que las universidades actuarían únicamente como puntos de entrega o recogida. 

### 2. Reparto de tareas
Se acuerda la siguiente distribución de tareas: 

| Tarea | Responsable(s) |
|-------|----------------| 
|Definición de la idea del proyecto|Rosa María Espinosa Martínez, Paula Rosa González Páez, Marta de la Calle González, Guillermo Ciria González|
|Análisis de competidores|Salma El Hakimy Ettorabi, Germán Ojeda Garrido, Ángel Amo Sánchez, Alejandro González Macías, Miguel Álvarez Raya, Luis Emmanuel Chávez Malavé, Marta Aguilar Morcillo|
|Definición de casos de uso core|Enrique Nicolae Barac Ploae, Adrián Miguel Chabrera Rubio, Samuel Tamayo Balogh|
|Mockups|Lucía Ponce García de Sola, José Luis Moraza Vergara, Guillermo García León, Candela Jazmín Gutiérrez González, Cristina Fernández Chica, Ismael Carrasco Mkhazni|

### 3. Situación de los grupos de trabajo
Se debate el número de integrantes del grupo. Marta Aguilar Morcillo considera que 20 personas son suficientes. Rosa María informa de que el profesorado aún no ha respondido al correo enviado. Marta de la Calle señala que el profesorado podría añadir integrantes sin previo aviso.  

Lucía comenta la presencia de una persona ajena en el grupo de Enseñanza Virtual. Guillermo indica que hablará con dicha persona para confirmar su situación. 

### 4. Elección de manager
Guillermo Ciria González asume el rol de coordinador del grupo. Aclara que, siguiendo una metodología ágil, su función será únicamente organizativa y que el rol podrá rotarse si algún miembro lo desea. 

### 5. Elección de ponentes para la próxima presentación
Se acuerda que participen entre dos y cuatro personas en la exposición. Se propone que cada subgrupo decida internamente quién será su representante. 
### 6. Definición del MVP
El MVP se definirá a partir de los casos de uso core y los mockups, y evolucionará conforme avance la asignatura. 
### 7. Imagen de marca y nombre del proyecto
Rosa María propone utilizar términos relacionados con el viaje o el latín. Marta de la Calle sugiere una variante de la palabra 'Exchange'. Germán propone estilizar el nombre con una 'X'. Enrique sugiere el nombre 'Trademus'. Tras una votación realizada en el grupo de WhatsApp, se elige como nombre provisional del proyecto 'ReXange'. 
### 8. Selección de tecnologías y frameworks
Se discuten diversas tecnologías. Rosa María propone Flutter por su flexibilidad multiplataforma. Lucía sugiere Electron, aunque se señala que está más orientado a escritorio. Se valora el uso de Kotlin y Java, destacando su compatibilidad con Android Studio. No se toma una decisión definitiva, quedando pendiente de investigación adicional. 
### 9. Ruegos y preguntas
Guillermo pregunta si hay ruegos o preguntas adicionales. No se plantean más cuestiones. 

La reunión finaliza a las 21:05. Los subgrupos formados proceden a reunirse por separado para dividir  

La próxima reunión se convocará mediante una encuesta en el grupo de WhatsApp, preferentemente tras las clases de ISPP o los lunes por la noche. 

## Resumen de acuerdos y decisiones

| # | Acuerdo/Decisión | Responsable(s) |
|---|------------------|----------------|
| 1 |Definición de la idea del proyecto|Rosa María Espinosa Martínez, Paula Rosa González Páez, Marta de la Calle González, Guillermo Ciria González|
|2|Análisis de competidores|Salma El Hakimy Ettorabi, Germán Ojeda Garrido, Ángel Amo Sánchez, Alejandro González Macías, Miguel Álvarez Raya, Luis Emmanuel Chávez Malavé, Marta Aguilar Morcillo|
|3|Definición de casos de uso core|Enrique Nicolae Barac Ploae, Adrián Miguel Chabrera Rubio, Samuel Tamayo Balogh|
|4|Mockups|Lucía Ponce García de Sola, José Luis Moraza Vergara, Guillermo García León, Candela Jazmín Gutiérrez González, Cristina Fernández Chica, Ismael Carrasco Mkhazni|

## Tareas asignadas

| # | Descripción breve | Responsable(s) | Fecha límite |
|---|------------------|----------------|--------------|
| 1 |Definición de la idea del proyecto|Rosa María Espinosa Martínez, Paula Rosa González Páez, Marta de la Calle González, Guillermo Ciria González|[05/02/2026]|
|2|Análisis de competidores|Salma El Hakimy Ettorabi, Germán Ojeda Garrido, Ángel Amo Sánchez, Alejandro González Macías, Miguel Álvarez Raya, Luis Emmanuel Chávez Malavé, Marta Aguilar Morcillo|[05/02/2026]|
|3|Definición de casos de uso core|Enrique Nicolae Barac Ploae, Adrián Miguel Chabrera Rubio, Samuel Tamayo Balogh|[05/02/2026]|
|4|Mockups|Lucía Ponce García de Sola, José Luis Moraza Vergara, Guillermo García León, Candela Jazmín Gutiérrez González, Cristina Fernández Chica, Ismael Carrasco Mkhazni|[05/02/2026]|

## Próxima reunión

**Fecha:** [06/02/2026]  
**Hora:** [15:30]  
**Lugar:** Teams  

**Temas a tratar:**
- Aprobar y refinar nueva idea
- Quien va a presentar
- Reparto de tareas
- Gestion 3 Sprints
- Stack tecnológico
- Clientes potenciales
- Ruegos y preguntas

---

**Acta redactada por:** [Rosa María Espinosa Martínez]  
**Fecha de redacción:** [01/02/2026]
